## Felipe Pereira

Desenvolvedor de Software | Cientista de Dados

Email: felipmartins94@gmail.com | Whatsapp/Telegram: +55 31 994702122

LinkedIn: linkedin.com/in/felps | GitHub: github.com/felipmartins | Portfolio: felps.me

#### Resumo Profissional

Desenvolvedor comprometido com a resolução de problemas e criação de soluções inovadoras. Mais de 3 anos de experiência prática. Especializado em Python e seus frameworks. Trabalhei com frameworks como Django, FastAPI e Flask, e bibliotecas como Pandas, Scikit-learn, OpenCV, BeautifulSoup, Selenium, Requests. Tive a oportunidade de trabalhar em aplicações que usam bancos de dados relacionais e também não relacionais.

#### Habilidades Técnicas

- Linguagens: Python, JavaScript
- Bibliotecas e Frameworks: Django, FastAPI, Flask, Pandas, NumPy, Scikit-learn, OpenCV, BeautifulSoup, Selenium, Requests
- Frontend: TailwindCSS, HTML, CSS, JavaScript,
- Bancos de Dados: MySQL, SQLite3, PostgreSQL, MongoDB

### Experiência Profissional

#### Desenvolvedor e Instrutor | Trybe | 2021 - Current job

- Escrevi, mantive, integrei e testei código de software para várias aplicações.
- Mantive códigos existentes fazendo as modificações necessárias de acordo com as necessidades de outras equipes.
- Identifiquei e comuniquei problemas técnicos, processos e soluções de forma eficaz.
- Preparei relatórios, manuais e documentação sobre o status, operação e manutenção do software.
- Desenvolvimento de aplicações web full-stack testadas usando Django, Flask e FastAPI.
- Ensinei conceitos de desenvolvimento full-stack e ciência da computação, estruturas de dados e algoritmos.
- Colaboração próxima com o time e também outras equipes para implementar recursos eficazes.

#### Desenvolvedor autônomo | 2018 - 2021

- Desenvolvimento de aplicações web full-stack usando Django, Flask e FastAPI.
- Desenvolvi sistemas de gerenciamento de serviços e pagamentos para academia.
- Desenvolvi pequenas aplicações web para controle pessoal de profissionais autônomos.
- Analisei dados de uso das aplicações para clusterização de clientes e direcionamento de marketing.

#### Professor - Física/Ciências/Programação | Palomar & Pitágoras | 2016 - 2021

- Criei conteúdo e ministrei aulas de física, ciências e programação.
- Escrevi material didático usado por redes de ensino.
- Gerenciei até 10 turmas simultâneas com até 40 alunos cada.

# Educação

- Pós-Graduação em Engenharia de Software | FAMEESP | Em Andamento
- Pós-Graduação em Administração de Banco de Dados | FAMEESP | Em Andamento
- Mestrado em Engenharia Nuclear | Universidade Federal de Minas Gerais | 2017 2019
- Bacharelado em Física | Universidade Federal de Minas Gerais | 2012 2016

## Idiomas

Português (Nativo) | Inglês (Fluente) | Espanhol (Básico) | Alemão (Básico)